行　政　法　院　判　決　　　　　　　　　　　　　八十八年度判字第三七三七號
　　原　　　告　台礦貿易股份有限公司
　　代　表　人　甲○○○
　　被　　　告　財政部基隆關稅局
右當事人間因虛報進口貨物事件，原告不服財政部中華民國八十七年九月三十日台財
訴字第八七○三六○一三四號再訴願決定，提起行政訴訟。本院判決如左︰
　　主  文
原告之訴駁回。
　　事  實
緣原告於民國八十三年四月二十七日委由豐興報關有限公司向被告申報自澳洲進口果
汁乙批（報單第ＡＡ＼八三＼二二二三＼○一一七號），報列進口稅則第二○○九‧
一九二○號，稅率百分之四十五，完稅價格共計新台幣（以下同）三三一、三四七元
。經財政部關稅總局驗估處查核結果，系爭來貨完稅價格應為四六六、七○四元。原
告顯有虛報價格，偷漏關稅之違法情事，被告乃依據海關緝私條例第三十七條第一項
之規定，科處漏稅額二倍之罰鍰一二一、八二○元，並依同條例第四十四條之規定追
徵所漏稅費六一、六五五元。原告不服，聲明異議，未獲變更，提起訴願、再訴願遞
遭決定駁回，遂提起行政訴訟。茲摘兩造訴辯意旨於次：
原告起訴意旨及補充理由略謂：一、關於本案報單AA/83/2223/0117 號案中進口澳洲
GWA 公司代理果汁，關稅總局以駐外單位函覆提出GWA 公司搬離原址，退回函件不予
採信。原告一九九二年至一九九三年與該公司確有進口蔬菜及果汁往來之實。再訴願
決定書中，原告八十三年十二月二十八日及八十四年二月十三日並無電匯給GWA 公司
，無證據顯示此案與上述電匯有任何關係，且上述電匯、L/C 與進口報單金額完全牛
頭不對馬嘴，可見關稅總局調查科人員的確太為草率，完全以不當行政裁量來侵害人
民權益。我們也要求關稅總局提出具體數字來證明其認定之金額，但關稅總局置之不
理，而查獲事證未臻具體明確！原告進口每年約數十筆報單，如認為本案有虛報價值
，是否可請貴院要求海關提出實際具體的數字來證明，以使人民之權益免受不當公權
力侵害。二、又認定不利於被告之事實，須依積極證據，茍積極證據不足為不利於被
告事實之認定時，即應為有利於被告之認定，為刑事訴訟之原則。本案駐外單位查驗
結果GWA 公司已停業，不能以此做為原告有不實發票之事。海關沒有積極證據認定係
以〞推測〞之詞定罪，均有違法之虞。原告要求海關提出具體數字證明如何做為完稅
價格之依據，均無法提出。（又是以推測之詞定罪）。三、且澳洲也有T/T 匯款至原
告（大陸合作案）USD 32,853.11 海關又要做何解釋﹖（僅以T/T 匯款請海關提出具
體數字來證明）或由兩造進行言詞辯論。請大院明鏡高懸撤銷原處分等語。
被告答辯意旨略謂︰一、經查本案財政部關稅總局驗估處屢次函請我國駐外單位（我
國駐澳大利亞台北經濟文化辦事處經濟組）查明原告T/T 匯款之用途，惟查證結果均
無法證明原告與GWA 公司有交易往來，有關查證過程於財政部台財訴第000000
000號再訴願決定書理由二已及，不再贅述，訴訟理由顯係飾詞狡辯，不足採信
。二、次查原告開狀日期與其關係企業台盈商業有限公司T/T 匯款給國外同一供應商
之日期、金額、相同者為進口報單第ＡＡ＼八四＼一○八二＼○○○五及ＡＷ＼八四
＼一四三五＼○○二八號之進口案件，其雖非指本案，惟因查本案系爭貨物原申報價
格與同樣或類似貨物之交易價格相較偏低甚多，經財政部關稅總局驗估處調查結果，
查得原告除以其名義D/A 支付國外供應商部分價款外另以其關係企業台盈商業有限公
司以「商務支出」名義T/T 匯款支付本案國外供應商之帳戶。又查該兩公司之負責人
、董、監事及股東均相同，且台盈商業有限公司自民國八十三年一月至八十五年七月
期間並無進口紀錄，卻陸續以T/T 匯款至原告澳洲供應商，顯有違營業常規。該處曾
多次發函原告請其提出台盈商業公司與國外GWA 公司合作契約或其他具體資料，惟原
告始終無法提出，顯示原告所稱其匯款與本案無關，均為飾詞，不足採信。是以本案
以查得之實付價款（即原告Ｄ＼Ａ支付款及台盈商有限公司Ｔ＼Ｔ匯款之總額）作為
計算完稅價格之依據，應屬適法。三、綜上所述，本案行政訴訟理由均不足採，原核
定價格及原處分仍請予以維持等語。
　　理  由
按「報運貨物進口而有左列情事之一者，得情節輕重，處以所漏進口稅額二倍至五
倍之罰鍰，或沒入或併沒入其貨物：一．．．三繳驗偽造、變造或不實之發票或憑證
」，及「有違反本條例情事者，除依本條例有關規定處罰外，仍應追徵其所漏或沖退
之稅款。」分別為海關緝私條例第三十七條第一項第三款及第四十四條前段所明定。
本件原告於八十三年四月二十七日委由豐興報關有限公司向被告申報自澳洲進口果汁
乙批，報列進口稅則第二○○九‧一九二○號，稅率百分之四十五，完稅價格三三一
、三四七元，經財政部關稅總局驗估處查核結果，系爭來貨完稅價格應為四六六、七
○四元。原告顯有低報貨價偷漏關稅之違法情事，被告乃依據海關緝私條例第三十七
條第一項之規定處以所漏稅額二倍之罰鍰一二一、八二○元，並依同條例第四十四條
之規定追徵所漏進口稅捐六一、六五五元（包括進口稅六○、九一○元，商港建設費
六七七元，推廣貿易服務費六八元）。原告不服，以系爭來貨之出口商SUNBURST REG
ENCY FOODS PTY.LTD.AUSTRALIA 為澳洲排名第一、第二之果汁公司，為拓展台灣市
場，故給予原告極優惠之出口價格，比價格遠低於其當地之批發價。又該公司為信譽
良好，會計制度健全之優良上市公司，絕對禁止低報發票之發生。原告取得之系爭發
票由該公司直接開立，所載金額即為原告購買之實際金額，且原告另有他案二件均經
訴願決定撤銷原處分在案云云，聲明異議。被告通知書略以，原告取得之系爭發票係
由INTERNATIONAL BEER TRADERS PTY.LTD所簽發，且本案經財政部關稅總局驗估處函
請駐澳大利亞台北經濟文化辦事處查證原告關係企業台盈商業有限公司以商務支出名
義匯款AUD 9,383.15予供應商INTERNATIONAL BEER TRADERS PTY.LTD.T/AS GWA TRAD
INGCORPORATION 之用途，據駐外單位函復稱：「當地郵局以該公司搬離原址為由退
回函件，又向澳洲電信局查詢亦無法查得該公司電話號碼。」嗣後原告雖提出書面說
明稱SUNBURST一切出口事宜均委託GWA INTERNATIONAL BEER TRADERS PTY LTD處理，
SUNBURST僅負責生產事宜，為期審慎，該處再請駐澳大利亞台北經濟文化辦事處查證
結果，SUNBURST REGENCY FOODS PTY. 約於三年前即未再與GWA TRADING CORPORATIO
N 進行交易，有關該公司檔案均已存倉無法提供我方所需資料。是原告所稱顯係飾詞
，不足採信。至原告主張另有訴願二筆都已被撤銷處分乙節，經查前開二筆訴願雖經
財政部關稅總局訴願決定書裁定原處分撤銷，惟該關稅總局驗估處已分別以八十六年
十月十五日總驗二(二)字第八六一一三五○號函及八十六年十月十六日總驗二(二)字第八
六一一三五三號函請被告仍維持原核定價格及原處分在。乃駁回其異議之聲明。原
告猶不服，循序提起行政訴訟，主張：原告自一九九二年至一九九三年與GWA 公司確
有進口蔬菜及果汁往來之實；原告於八十三年十二月二十八日及八十四年二月十三日
並無電匯給GWA 公司，無證據顯示此案與上述電匯有任何關係，且上述電匯、Ｌ＼Ｃ
與進口報單金額完全不符，關稅總局之確認太為草率，其查獲事證未臻具體明確；駐
外單位查證結果GWA 公司已停業，不能以此做為原告有不實發票之證據。被告沒有積
極證據，其認定係以推測之詞定罪，均有違法之虞云云。惟查依財政部關稅總局驗估
處調查結果，本案系爭貨物（進口報單第ＡＡ＼八三＼二二二三＼○一一七號）之價
款，其中部分價款係原告以Ｄ＼Ａ支付國外供應商，另部分價款係原告以其關係企業
台盈商業有限公司以Ｔ＼Ｔ匯款方式支付其國外供應商，是以本案系爭貨物之實付價
款為Ｄ＼Ａ支付款及台盈商業有限公司Ｔ＼Ｔ匯款之總額。又查該兩公司之負責人、
董、監事及股東均相同。台盈商業有限公司自八十三年一月至八十五年七月期間並無
進口紀錄，卻陸續以Ｔ＼Ｔ匯款至原告澳洲二家供應商帳戶，顯有違營業常規。又查
該期間台盈商業有限公司之電匯款共有八筆，其中七筆為匯給BERRIVALE ORCHARDS L
TD. （即本案貨物之國外供應商），另一筆匯給INTERNATIONAL TRADERS PTY LTD.。
經關稅總局驗估處多次發函原告請其提供該公司與國外合作契約或其他具體資料，原
告始終無法提出，足認本案貨物之實付價款，應為原告支付之貨款與台盈商業有限公
司Ｔ＼Ｔ匯款之總額。雖原告於訴訟中提出華南商業銀行匯入匯款通知書影本，用以
證明澳洲有Ｔ＼Ｔ匯款至原告公司（大陸合作案）USD 三二、八五三‧一一云云，然
原告並未提出相關證據資料佐證，自不足以證明台盈商業有限公司匯款之目的。被告
以原告及台盈商業有限公司匯款之總額，作為計算完稅價格之依據，自非無憑。是原
告之上開主張，皆不足採。綜上所述，本件被告所為原處分核無違誤，一再訴願決定
遞予維持，俱無不合。原告起訴意旨，難謂有理由，應予駁回。
據上論結，本件原告之訴為無理由，爰依行政訴訟法第二十六條後段，判決如主文。
中    華    民    國     八十八      年      十      月     二十二      日
                    行 政 法 院 第 五 庭
                                審 判 長 評  事      廖　政　雄
                                         評  事      徐  樹  海
                                         評  事      沈　水　元
                                         評  事      林  清  祥
                                         評  事      姜　仁　脩
右  正  本  證  明  與  原  本  無  異
                                         法院書記官  陳  佩  玲
中    華    民    國     八十八      年      十      月     二十五      日
